臺灣桃園地方法院民事判決　　　　　　　　　　　　九十一年度訴字第一九０一號
　　原　　　告　厚生股份有限公司
　　法定代理人　甲○○
　　訴訟代理人　楊金順律師
　　複　代理人　游朝義
　　被　　　告　乙○○
　　訴訟代理人　江鶴鵬律師
右當事人間因分配表異議之訴事件，於民國九十三年九月十四日辯論終結，本院判決
如左：
    主      文
本院八十九年度執字第一四０九七號給付票款強制執行事件，於民國九十一年八月一
日所製作之分配表，其中表一編號一所列執行費債權原本新臺幣貳萬陸仟貳佰玖拾捌
元及分配金額新臺幣貳萬陸仟貳佰玖拾捌元，編號四所列第一順位抵押權債權原本新
臺幣肆佰拾萬元，及自民國八十八年十月二日起至民國九十年十二月二十八日止之
債權利息共新臺幣伍拾貳萬貳仟壹佰柒拾貳元，暨分配金額計新臺幣柒拾壹萬柒仟玖
佰伍拾肆元，均應予剔除更正為零，並重新分配歸入原告。
本院八十九年度執字第一四０九七號給付票款強制執行事件，於民國九十一年八月一
日所製作之分配表，其中表二編號一所列執行費債權原本新臺幣壹萬肆仟柒佰玖拾貳
元及分配金額新臺幣壹萬肆仟柒佰玖拾貳元，編號四所列（表一分配不足）債權原本
新臺幣肆佰壹拾萬肆仟貳佰壹拾捌元及分配金額新臺幣玖萬仟零肆拾元，均應予剔
除更正為零，並重新分配歸入原告。
訴訟費用由被告負擔。
    事      實
甲、原告方面：
壹、聲明：
    如主文第一、二項所示。
貳、陳述：
一、原告曾對訴外人周榮中提起侵權行為損害賠償之訴，經臺灣高等法院八十八年度
    重訴字第一一七號民事判決訴外人周榮中應給付原告新臺幣（下同）一千二百三
    十萬元，其中八百萬元自民國八十五年八月十五日起，其餘四百三十萬元自八十
    五年八月二十三日起，均至清償日止，按年息百分之五計算之利息，且該判決業
    已確定，原告對訴外人周榮中有上開損害賠償債權。而被告與訴外人周榮中係連
    襟關係，該二人間並無四百三十萬元之消費借貸關係存在，卻於八十五年八月二
    十三日就訴外人周榮中所有坐落桃園縣龍潭鄉○○○段八六七之一、八四七之七
    地號土地（下稱系爭土地）均設定權利價值為三千萬元之抵押權（下稱系爭抵押
    權）予被告，被告竟持金額為四百三十萬元之本票三張向臺灣板橋地方法院聲請
    本票裁定，而該三張本票之發票日分別為八十五年十月二十日、八十六年三月十
    九日、八十六年六月二十一日，被告與訴外人周榮中間所設定之系爭抵押權係一
    般抵押權，並非最高限額抵押權，於系爭抵押權設定前先有債權之存在，而被告
    自承系爭抵押權設定登記前，被告與訴外人周榮中間尚無系爭四百三十萬元消費
    借貸之存在，從而系爭抵押權之設定應不生效力，且原告否認被告與周榮中間有
    何消費借貸契約存在，被告應不得對系爭土地強制執行，故訴請鈞院將鈞院八十
    九年度執字第一四０九七號給付票款強制執行事件，於民國九十一年八月一日（
    原告誤載為九十一年八月八日）所製作之分配表，其中表一編號一所列執行費債
    權原本及分配金額均二萬六千二百九十八元，編號四所列第一順位抵押權債權原
    本四百三十萬元，及自八十八年十月二日起至九十年十二月二十八日止之債權利
    息共五十二萬二千一百七十二元，暨分配金額計七十一萬七千九百五十四元，及
    上開分配表表二編號一所列執行費債權原本及分配金額均一萬四千七百九十二元
    ，編號四所列（表一分配不足）債權原本四百一十萬四千二百一十八元及分配金
    額九萬三千零四十元，均應予剔除更正為零，並重新分配歸入原告。
二、對被告抗辯所為陳述：
    被告就其所稱與訴外人周榮中之間有四百三十萬元之消費借貸關係，並未提出任
    何有交付金錢與訴外人周榮中之事實：其中四十九萬五千元部分，被告僅提出其
    妻即訴外人吳美秀及其本身帳戶提款之證據，並不能據以證實確有交付前開款項
    與訴外人周榮中之事實。又其中二百二十五萬元及四十五萬部分，被告所提出者
    僅係其妻訴外人吳美秀與吳美容間之匯款紀錄，與被告及周榮中間之資金往來毫
    無關連，自不得僅據前開匯款紀錄即認為被告有將前述款項交付訴外人周榮中。
    又其中五十萬元及六十萬元支票部分，被告雖提出分別自其妻訴外人吳美秀及其
    本身之帳戶轉帳或存至被告甲存帳戶之證據，惟前開證據僅能證實該二張支票獲
    得兌現，並無舉證該筆款項確係由訴外人周榮中所受領。
參、證據：提出下列證據為證，並聲請本院向臺北銀行南京東路分行查詢被告所簽發
    ，面額分別為五十萬元、六十萬元，發票日分別為八十六年六月十日、同月二十
    日，票號分別為Ｊ0000000號、Ｊ0000000號之支票提示兌領人係
    何人，另聲請本院向合作金庫銀行股份有限公司海山分公司查詢被告於八十五年
    、八十六年間之資金往來明細。
原證一：臺灣桃園地方法院民事執行處通知影本一份。
原證二：土地登記謄本影本二份。
原證三：本票裁定民事聲請狀影本一份。
原證四：臺灣板橋地方法院八十九年度票字第三二八四號裁定影本一份。
原證五：公司變更登記表一份。
原證六：臺灣高等法院八十八年度上易字第二六五四號刑事判決影本一份。
原證七：臺灣高等法院八十八年度重訴字第一一七號民事判決影本一份。
原證八：財政部臺灣省北區國稅局綜合所得稅核定通知書影本一紙。
乙、被告方面：
壹、聲明：
    原告之訴駁回。
貳、陳述：
一、本件原告前曾質疑被告與訴外人周榮中間並無四百三十萬元之消費借貸關係，並
    已向臺灣桃園地方法院檢察署提出侵占告訴，但臺灣桃園地方法院檢察署對被告
    與訴外人周榮中間之金錢借貸及借款資金流向均作詳細之調查後，已對被告為不
    起訴處分，足見被告與訴外人周榮中間確實有四百三十萬元之消費借貸契約確實
    存在。
二、本件系爭抵押權係屬最高限額抵押權，因被告與訴外人周榮中所簽定之抵押權設
    定契約書上記載抵押權所擔保之金額為本金最高限額三千萬元，故被告之消費借
    貸債權確有最高限額抵押權所擔保，應享有優先受償之權利，故鈞院民事執行處
    八十九年度執字第一四０九七號給付票款事件強制執行案所作成被告優先受償之
    分配表應無錯誤。
三、本件系爭抵押權是屬於最高限額抵押權，被告在系爭抵押權設定登記完成當時（
    即八十五年八月二十三日）雖與訴外人周榮中間並無債權存在，然在系爭抵押權
    月十日起至八十五年十月十五日間，有四十九萬五千元之債權債務存在：八十
    五年九月十日、八十五年九月二十三日自被告配偶即訴外人吳美秀合作金庫南勢
    角支庫帳戶中提領現金十萬元與十三萬元。八十五年十月十四日、八十五年十
    月十五日分別自被告合作金庫海山支庫帳戶中提領現金十萬元與二十二萬元。
    以上合計提領五十五萬元，被告將其中四十九萬五千元委由其配偶即訴外人吳美
    秀將該款交付訴外人周榮中之前妻即訴外人吳美容再轉交借予訴外人周榮中後，
    由訴外人周榮中於八十五年十月二十日開立面額四十九萬五千元本票一紙交予被
    告。(二)八十六年三月十日由被告配偶即訴外人吳美秀華信商業銀行帳戶匯款二百
    二十五萬五千元入訴外人周榮中之前配偶即訴外人吳美容之帳戶，又於八十六年
    三月十八日再由訴外人吳美秀之同一帳戶匯四十五萬元入訴外人吳美容帳戶，此
    部分匯款完成後，由訴外人周榮中於八十六年三月十九日開立面額二百七十五萬
    五千元本票一紙交予被告。(三)被告於八十六年六月十日與八十六年六月三十日分
    別開立面額五十萬元及六十萬元支票交付訴外人周榮中兌現以為交付借款，訴外
    人周榮中亦於八十六年六月二十一日開立面額一百一十萬元之本票交付被告。總
    計被告與訴外人周榮中間確有四百三十萬元消費借貸關係存在。
參、證據：提出下列證據為證，並聲請訊問證人吳美容、吳美秀。
被證一：抵押權設定契約書影本一份。
被證二：合作金庫活期儲蓄存款存摺暨內頁明細影本二份。
被證三：支票正反面影本二紙。
被證四：證明書一紙。
被證五：印鑑證明一紙。
丙、本院依職權調閱臺灣桃園地方法院檢察署八十七年偵續字第六一號偵查卷宗（含
    臺灣桃園地方法院檢察署八十六年度偵字第一一八八五號偵查卷宗、八十八年度
    偵續一字第三號偵查卷宗）、本院八十九年度執字第一四０九七號民事執行卷宗
    。
    理    由
甲、程序方面：
    按債權人或債務人對於分配表所載各債權人之債權或分配金額有不同意者，應於
    分配期日一日前，向執行法院提出書狀，聲明異議，前項書狀，應記載異議人所
    認原分配表之不當及應如何變更之聲明；又未於分配期日到場之債務人或債權人
    ，於受異議之通知後三日內已為反對陳述者，法院應通知聲明異議人，此時異議
    並未終結，為異議之債權人或債務人得於受通知有反對陳述之日起十日內，向執
    行法院對為反對陳述之債權人或債務人提起分配表異議之訴，強制執行法第三十
    九條、第四十條之一第二項、第四十一條第一項、第三項、第四項分別有明文。
    經查，本院八十九年度執字第一四０九七號給付票款強制執行事件，係於九十一
    年八月一日作成分配表，並定九十一年九月十一日為分配期日，本件原告於分配
    期日前之九十一年八月二十三日對該分配表聲明異議，而此聲明異議經被告於同
    年九月九日具狀向本院執行處為反對陳述，本院執行處並於同年月十三日發函通
    知原告有反對陳述之情事，原告於同年月十九日收受該通知，此經本院依職權調
    取本院八十九年度執字第一四０九七號給付票款物強制執行卷宗查明屬實，是原
    告於九十一年九月二十七日提起本件分配表異議之訴，並未逾強制執行法第四十
    一條第四項所定之十日不變期間，於法自無不合，併予敘明。
乙、得心證之理由：
壹、原告起訴主張：原告曾對訴外人周榮中提起侵權行為損害賠償之訴，經臺灣高等
    法院八十八年度重訴字第一一七號民事判決訴外人周榮中應給付原告新臺幣（下
    同）一千二百三十萬元，其中八百萬元自民國八十五年八月十五日起，其餘四百
    三十萬元自八十五年八月二十三日起，均至清償日止，按年息百分之五計算之利
    息，且該判決業已確定，原告對訴外人周榮中有上開損害賠償債權。而被告與訴
    外人周榮中係連襟關係，該二人間並無四百三十萬元之消費借貸關係存在，卻於
    八十五年八月二十三日就訴外人周榮中所有坐落桃園縣龍潭鄉○○○段八六七之
    一、八四七之七地號土地（下稱系爭土地）均設定權利價值為三千萬元之抵押權
    （下稱系爭抵押權）予被告，被告竟持金額為四百三十萬元之本票三張向臺灣板
    橋地方法院聲請本票裁定，而該三張本票之發票日分別為八十五年十月二十日、
    八十六年三月十九日、八十六年六月二十一日，被告與訴外人周榮中間所設定之
    系爭抵押權係一般抵押權，並非最高限額抵押權，於系爭抵押權設定前先有債權
    之存在，而被告自承系爭抵押權設定登記前，被告與訴外人周榮中間尚無系爭四
    百三十萬元消費借貸之存在，從而系爭抵押權之設定應不生效力，且原告否認被
    告與周榮中間有何消費借貸契約存在，被告應不得對系爭土地強制執行，故訴請
    鈞院將鈞院八十九年度執字第一四０九七號給付票款強制執行事件，於民國九十
    一年八月一日（原告誤載為九十一年八月八日）所製作之分配表，其中表一編號
    一所列執行費債權原本及分配金額均二萬六千二百九十八元，編號四所列第一順
    位抵押權債權原本四百三十萬元，及自八十八年十月二日起至九十年十二月二十
    八日止之債權利息共五十二萬二千一百七十二元，暨分配金額計七十一萬七千九
    百五十四元，及上開分配表表二編號一所列執行費債權原本及分配金額均一萬四
    千七百九十二元，編號四所列（表一分配不足）債權原本四百一十萬四千二百一
    十八元及分配金額九萬三千零四十元，均應予剔除更正為零，並重新分配歸入原
    告等語。被告則以：原告前曾質疑被告與訴外人周榮中間並無四百三十萬元之消
    費借貸關係，並已向臺灣桃園地方法院檢察署提出侵占告訴，但臺灣桃園地方法
    院檢察署對被告與訴外人周榮中間之金錢借貸及借款資金流向均作詳細之調查後
    ，已對被告為不起訴處分，足見被告與訴外人周榮中間確實有四百三十萬元之消
    費借貸契約確實存在。本件系爭抵押權係屬最高限額抵押權，因被告與訴外人周
    榮中所簽定之抵押權設定契約書上記載抵押權所擔保之金額為本金最高限額三千
    萬元，故被告之消費借貸債權確有最高限額抵押權所擔保，應享有優先受償之權
    利，被告在系爭抵押權設定登記完成當時（即八十五年八月二十三日）雖與訴外
    人周榮中間並無債權存在，然在系爭抵押權設定完成後，被告與訴外人周榮中間
    確有下列債權債務關係存在：(一)八十五年九月十日起至八十五年十月十五日間，
    有四十九萬五千元之債權債務存在：八十五年九月十日、八十五年九月二十三
    日自被告配偶即訴外人吳美秀合作金庫南勢角支庫帳戶中提領現金十萬元與十三
    萬元。八十五年十月十四日、八十五年十月十五日分別自被告合作金庫海山支
    庫帳戶中提領現金十萬元與二十二萬元。以上合計提領五十五萬元，被告將其
    中四十九萬五千元委由其配偶即訴外人吳美秀將該款交付訴外人周榮中之前妻即
    訴外人吳美容再轉交借予訴外人周榮中後，由訴外人周榮中於八十五年十月二十
    日開立面額四十九萬五千元本票一紙交予被告。(二)八十六年三月十日由被告配偶
    即訴外人吳美秀華信商業銀行帳戶匯款二百二十五萬五千元入訴外人周榮中之前
    配偶即訴外人吳美容之帳戶，又於八十六年三月十八日再由訴外人吳美秀之同一
    帳戶匯四十五萬元入訴外人吳美容帳戶，此部分匯款完成後，由訴外人周榮中於
    八十六年三月十九日開立面額二百七十五萬五千元本票一紙交予被告。(三)被告於
    八十六年六月十日與八十六年六月三十日分別開立面額五十萬元及六十萬元支票
    交付訴外人周榮中兌現以為交付借款，訴外人周榮中亦於八十六年六月二十一日
    開立面額一百一十萬元之本票交付被告。總計被告與訴外人周榮中間確有四百三
    十萬元消費借貸關係存在，故鈞院民事執行處八十九年度執字第一四０九七號給
    付票款事件強制執行案所作成被告優先受償之分配表應無錯誤等語，資為抗辯。
貳、訴外人周榮中所有之系爭土地上，有設定登記權利價值為三千萬元之抵押權，而
    權利人為被告，又被告有持訴外人周榮中所簽發之三紙本票金額共計四百三十萬
    元，向臺灣板橋地方法院聲請本票裁定後，對訴外人周榮中所有之系爭土地行使
    抵押權，原告對於訴外人周榮中則有一千二百三十萬元之損害賠償債權，原告對
    於被告上開強制執行程序聲明參與分配等事實，業據原告提出土地登記謄本二份
    、臺灣板橋地方法院八十九年度票字第三二八四號裁定、臺灣高等法院八十八年
    度重訴字第一一七號民事判決一份（均為影本）為證，並經本院調取本院八十九
    年度執字第一四０九七號民事執行卷宗核閱無訛，故上開事實應堪信為真實。兩
    造爭執要旨則為：一、被告與訴外人周榮中就系爭土地所設定之抵押權究竟係最
    高限額抵押權或係一般抵押權？二、被告與訴外人周榮中之間究竟有無四百三十
    萬元之消費借貸契約存在？三、被告對於系爭土地得否優先受分配？茲論述如下
    ：
一、按所謂最高限額之抵押契約，係指所有人提供抵押物，與債權人訂立在一定金額
    之限度內，擔保現在已發生或將來可能發生之債權之抵押權設定契約而言，故最
    高限額抵押，抵押權成立時，可不必先有債權存在。本件系爭抵押權由原告所提
    出之土地登記謄本觀之，係八十五年八月二十三日登記，權利種類為：抵押權，
    權利價值為：三千萬元，存續期間為：自八十五年八月十二日起至一百一十五年
    八月十二日止，形式上觀之應係一般抵押權，而非最高限額抵押權，然被告另提
    出原告不爭執真正之抵押權設定契約書，其上記載擔保權利總金額為：三千萬元
    （本金最高限額）等字，有該抵押權設定契約書影本一份在卷足憑，因地政機關
    為設定登記時，應按當事人所提出之設定契約書內容為登記，而本件抵押權設定
    契約書既已載明抵押權所擔保之權利總金額為本金最高限額三千萬元，應認被告
    與訴外人周榮中於設定登記時，該等二人之真意應係欲設定本金最高限額三千萬
    元之抵押權，而非一般抵押權，應係地政機關於土地登記時，漏未登記「本金最
    高限額」等字，故系爭抵押權應為最高限額抵押權，揆諸前開說明，於系爭抵押
    權設定登記時，可不必先有債權之存在，故原告主張系爭抵押權為一般抵押權，
    被告於抵押權設定登記時尚未有債權之存在，系爭抵押權應不成立云云，並不可
    採。
二、按最高限額抵押權成立時，可不必先有債權存在，但於抵押權實行時，抵押權人
    應提出債權存在之證明文件，以證明有債權存在，此為抵押權成立從屬性所當然
    。又按當事人主張有金錢借貸關係存在，須就其發生所須具備之特別要件即金錢
    之交付與借貸意思表示相互一致負舉證責任。而交付金錢之原因多端，或為買賣
    ，或為贈與，或因其他之法律關係而為交付，非謂一有金錢之交付，即得推論授
    受金錢之雙方當然為消費借貸關係。若僅證明有金錢之交付，未證明借貸意思表
    示互相一致者，尚不能認有金錢借貸關係存在（最高法院九十三年度上字第一九
    號判決意旨參照）。本件原告否認被告與訴外人周榮中間有系爭抵押權所擔保之
    債權存在，被告則抗辯稱：伊與訴外人周榮中間就系爭抵押權所擔保之債權是四
    百三十萬元之消費借貸等語，故被告應就其與訴外人周榮中之間確有上開系爭抵
    押權所擔保之債權存在一事負舉證之責。經查，被告雖有提出合作金庫活期儲蓄
    存款存摺內頁明細及支票二紙（均為影本）作為證明其與訴外人周榮中確有四百
    三十萬元消費借貸契約之證明，然本院詳閱該等證據之結果，被告所稱之四百三
    十萬元中，四十九萬五千元部分係由被告及訴外人吳美秀之帳戶中提領現金（其
    中被告提領三十二萬元，訴外人吳美秀提領二十三萬元），至於是否有交付予訴
    外人周榮中，證人吳美容則到庭證稱：吳美秀曾拿現金五十萬元給我，我有交給
    周榮中等語（見本院九十三年七月二十日準備程序筆錄第二頁），又其中二百七
    十萬五千元部分，被告主張係訴外人吳美秀之帳戶匯款予訴外人周榮中之前妻吳
    美容之帳戶中，該等金額有無交付訴外人周榮中，證人吳美容亦證稱：該等款項
    吳美秀匯給我有要我交給周榮中等語（見上開準備程序筆錄第二頁），從而上開
    三百二十萬元確有交付予訴外人周榮中，然因上開金額中有二百九十三萬五千元
    （計算式：230000＋0000000=0000000） 係由訴外人吳美容之帳戶所支出，該等
    金額與被告究竟有何關係，被告並未舉證，且該等金額交付予訴外人周榮中之原
    因究竟是否為消費借貸契約，因證人吳美容證稱：（法官問：你所說吳美秀拿錢
    或匯錢你，吳美秀有無告訴你為何要你交錢給周榮中？）他都沒有說為何要交錢
    給周榮中等語（見上開準備程序筆錄第三頁），足見證人吳美容之證詞仍無從認
    定被告與訴外人周榮中之間確係因消費借貸契約而交付該等金額。又另一百一十
    萬元部分，被告雖提出其所簽發之支票二紙，經本院向臺北銀行南京東路分行查
    詢結果，提示人為訴外人周榮中，有該行九十三年七月二十一日北銀南東管字第
    九三六０００五三００號函及所附支票影本一份附卷足參，惟按支票為無因證券
    ，支票上之權利依其文義而發生，與其基礎之原因關係各自獨立，支票上權利之
    行使自不以其原因關係存在為前提，故訴外人周榮中雖持被告簽發之支票提示兌
    現，其原因關係為何實屬未明，仍難僅憑此率爾認定被告與周榮中間有一百一十
    萬元之消費借貸契約，故系爭抵押權所擔保之債權究竟是否存在一事，尚屬不明
    ，仍待被告另行舉證證明之，然被告就此並未舉證以實其說，其縱有系爭抵押權
    之登記，仍不得主張行使抵押權而優先受償。準此，本院民事執行處將被告陳報
    之債權四百三十萬元，及自八十八年十月二日起至清償日止，按年息百分之六計
    算之利息列為優先債權，並以此金額核算分配表其中表一編號一所列執行費債權
    原本及分配金額二萬六千二百九十八元，編號四所列第一順位抵押權債權原本四
    百三十萬元，及自八十八年十月二日起至九十年十二月二十八日止之債權利息共
    五十二萬二千一百七十二元，暨分配金額計七十一萬七千九百五十四元，及上開
    分配表表二編號一所列執行費債權原本及分配金額均一萬四千七百九十二元，編
    號四所列（表一分配不足）債權原本四百一十萬四千二百一十八元及分配金額九
    萬三千零四十元，即有不當，原告請求將被告之債權剔除更正為零，重新分配歸
    入原告，洵屬有據，應予准許。
參、按攻擊或防禦方法，除別有規定外，應依訴訟進行之程度，於言詞辯論終結前適
    當時期提出之；當事人意圖延滯訴訟，或因重大過失，逾時始行提出攻擊或防禦
    方法，有礙訴訟之終結者，法院得駁回之。又按未於準備程序主張之事項，除有
    下列情形之一者外，於準備程序後行言詞辯論時，不得主張之：(一)法院應依職權
    調查之事項。(二)該事項不甚延滯訴訟者。(三)因不可歸責於當事人之事由不能於準
    備程序提出者。(四)依其他情形顯失公平者，民事訴訟法第一百九十六條、第二百
    七十六條第一項分別定有明文。本件被告於準備程序中並未聲請訊問證人吳美秀
    ，迄至九十三年九月十四日言詞辯論期日，始當庭聲請本院另定庭期訊問證人吳
    美秀，以證明被告與訴外人周榮中間有消費借貸關係，因本件原告於起訴時即主
    張被告與訴外人周榮中之間系爭抵押權所擔保之債權並不存在，被告應無不能防
    禦之情事，而本件訴訟自九十一年九月二十七日起訴至九十三年九月十四日辯論
    終結，歷經約二年之時間，被告所欲聲請訊問之證人吳美秀又係被告之妻子，且
    本院於準備程序終結前已詢問被告：有無其他新的主張或舉證？被告則稱：沒有
    （見本院九十三年八月十三日準備程序筆錄第三頁），被告迄至本院九十三年九
    月十四日言詞辯論期日，始當庭表示要聲請訊問證人吳美秀，觀諸被告於歷次準
    備程序均有委任律師擔任訴訟代理人，以及前開所述準備程序已進行將近二年，
    證人吳美秀又係被告自己之妻子，應認原告就證人吳美秀此證據方法之提出，顯
    未依訴訟進行之程度於言詞辯論終結前之適當時期提出，被告應係有重大過失逾
    時提出，而有礙訴訟之終結，且無民事訴訟法第二百七十六條第一項各款所列情
    事，況且被告亦自承其聲請本院另定庭期訊問證人吳美秀並不符合民事訴訟法第
    二百七十六條之規定，故爰依上開規定，被告此部分之聲請本院不予准許。又本
    件事證已臻明確，兩造其餘攻擊防禦方法，核與判斷結果不生影響，爰不一一論
    述，併此敘明。
肆、據上結論，原告之訴為有理由，依民事訴訟法第七十八條，判決如主文。
中　　　華　　　民　　　國　　九十三　　年　　　九　　　月　　二十七　　日
                                臺灣桃園地方法院民事第二庭
                                        審判長法官  邱瑞祥
                                              法官  管靜怡
                                              法官  張明儀
右為正本係照原本作成
如對於本判決上訴須於判決送達後二十日內向本院提出上訴狀。
中      華      民      國    九十三     年     十       月     六     日
                                      法院書記官  李燕枝
